臺灣基隆地方法院民事裁定  
110年度訴字第97號
原      告  大同瓷土礦業有限公司

法定代理人  陳得雄  
被      告  北海礦業有限公司

法定代理人  賴慶宏  

訴訟代理人  黃柏嘉律師
            王秉信律師
上列當事人間請求債務不履行損害賠償等事件，本院裁定如左：
    主  文
本件訴訟標的價額核定為新臺幣貳仟陸佰陸拾伍萬柒仟貳佰柒拾
伍元。
原告至遲應於前開核定訴訟標的價額之裁定確定後十日內，向本
院補繳第一審裁判費新臺幣貳拾參萬伍仟捌佰壹捌元，逾期未補
正，即駁回其訴。
    理  由
一、按提起民事訴訟，應依民事訴訟法第1編第3章第1節、第2節
    之規定繳納裁判費，此為起訴之必要程式。再按訴訟標的之
    價額，由法院核定。核定訴訟標的之價額，以起訴時之交易
    價額為準；無交易價額者，以原告就訴訟標的所有之利益為
    準。民事訴訟法第77條之1第1、2項定有明文；又以一訴附
    帶請求其孳息、損害賠償、違約金或費用者，不併算其價額
    。民事訴訟法第77條之2第2項定有明文。又甲為A地所有權
    人，依民法第767條所有物返還請求權請求乙拆除房屋返還
    土地，其訴訟標的之價額，應以A地起訴時之交易價額為準
    。其並依同法第179條附帶請求給付相當於租金之不當得利
    部分，依上開法條規定，不併算其價額（最高法院96年度第
    4次民事庭會議決議參照）。另以土地返還請求權為訴訟標
    的，其訴訟標的價額應以土地之交易價額即市價為準。土地
    若無實際交易價額，得以原告起訴時土地當期公告現值為交
    易價額，核定訴訟標的價額（最高法院101年度台抗字第841
    號民事裁定意旨參照）。復按起訴不合程式或不備其他要件
    者，法院應以裁定駁回之，但其情形可以補正者，審判長應
    定期間先命補正，民事訴訟法第249條第1項第6款及同項但
    書亦有明文。
二、原告起訴主張其為新北市○○區○○里○○段○○○段000000○000000
    ○000000地號土地(下稱系爭土地)之所有權人，被告則係向
    原告承攬於系爭土地上設置耐火磚場及洗選場之經營管理工
    作，惟因被告消極不為管理，無故停工，且不依約給付系爭
    土地之租金，致原告於系爭土地上之電力設備、機具遭竊，
    爰終止兩造間之承攬契約，並依民法第227條請求被告給付
    不完全給付之損害賠償，復依民法第767條規定，請求被告
    返還系爭土地，並給付相當於租金之不當得利。其中原告請
    求損害賠償部分之數額為新臺幣（下同）989,515元，該部
    分之訴訟標的價額即為989,515元；此外，原告請求被告返
    還系爭土地，係以土地永久之占有回復為標的，訴訟標的價
    額應以土地之價值為準，而系爭土地經鑑定之價格為25,667
    ,760元，此有吳元興建築師事務所民國109年12月18日109士
    格訴1886號函暨所檢附之鑑定報告在卷可佐，則該部分之訴
    訟標的價額應為25,667,760元。至於原告依民法第179條規
    定請求被告給付相當於租金之不當得利部分，既係附帶請求
    ，揆諸上開說明，自無庸併算其價額，附此敘明。從而，本
    件訴訟標的價額應核定為26,657,275元（計算式：989,515
    元＋25,667,760元＝26,657,275元）
三、按「因財產權而起訴，其訴訟標的之金額或價額在新台幣十
    萬元以下部分，徵收一千元；逾十萬元至一百萬元部分，每
    萬元徵收一百元；逾一百萬元至一千萬元部分，每萬元徵收
    九十元；逾一千萬元至一億元部分，每萬元徵收八十元；逾
    一億元至十億元部分，每萬元徵收七十元；逾十億元部分，
    每萬元徵收六十元；其畸零之數不滿萬元者，以萬元計算。
    」民事訴訟法第77條之13定有明文。又依「臺灣高等法院民
    事訴訟、非訟事件、強制執行費用提高徵收數額標準」規定
    ，訴訟標的之金額或價額逾100,000元部分，加徵原定數額1
    0分之1。本件訴訟標的價額為26,657,275元，故應徵第一審
    裁判費246,608元。當事人對於本院核定訴訟標的價額之裁
    定，得於10日內抗告。故原告至遲應於本院前開核定訴訟標
    的價額之裁定確定後10日內，向本院補繳第一審裁判費235,
    818元（扣除已繳納之10,790元），逾期未補正，即駁回其
    訴。
四、依民事訴訟法第77條之1、第249條第1項但書規定，裁定如
    主文。
中　　華　　民　　國　　110 　年　　3 　　月　　2 　　日
                  民事庭法  官  周裕暐
以上正本係照原本作成。
如不服本裁定關於核定訴訟標的價額部分，應於送達後10日內向
本院提出抗告狀，並繳納抗告費新臺幣1,000元；其餘關於命補
繳裁判費部分，不得抗告。
中　　華　　民　　國　　110 　年　　3 　　月　　2 　　日
                        書記官  謝佳妮